---
title: "Embarazo Adolescente en Chile"
description: |
  Investigación revela nuevos escenarios sobre el embarazo adolescente en Chile
author:
  - name: Dirección de Estudios Sociales UC
    url: http://sociologia.uc.cl/desuc/
site: distill::distill_website
---

```{r setup, include=FALSE}
knitr::opts_chunk$set(echo = FALSE)

# Learn more about creating websites with Distill at:
# https://rstudio.github.io/distill/website.html

# Learn more about publishing to GitHub Pages at:
# https://rstudio.github.io/distill/publish_website.html#github-pages

```

# Descarga de informe

Puede descargar el informe desde el [siguiente link](http://www.injuv.gob.cl/storage/docs/Libro_Embarazo_Adolescente%281%29.pdf)

```{r}
# knitr::include_graphics()
```

# Seminario

<iframe width="560" height="400" 
  src="https://www.youtube.com/embed/HZQ1UGY3VrE" 
  frameborder="0" 
  allow="accelerometer; autoplay; clipboard-write; encrypted-media; gyroscope; picture-in-picture" allowfullscreen>
</iframe>

1. **Bienvenida** DESUC - INJUV

    Palabras de Bienvenida María Asunción Cekalovic, Directora Nacional (s) INJUV.
 
2. Presentación estudio: **Evidencia a través de la vivencia: La mirada subjetiva sobre el embarazo juvenil en Chile** 

    Josefa Hernández, *Investigadora Dirección de Estudios Sociales UC*.  
    Comenta: Jorge Rodríguez, *Investigador Instituto Nacional de la Juventud Chile*.


3. Ponencia: **Embarazo en el cono sur: el caso de Uruguay**. 

    Jimena Torres, *Cientista política INJU Uruguay*.
    Andrea Méndez, *Economista INJU Uruguay*


4. Ponencia: **La contribución del programa espacios amigables a la caída de tasas de embarazo adolescente en Chile**.

    Damian Clarke, *Académico U. de Chile e Investigador del Núcleo Milenio para el Estudio del Curso de Vida y la Vulnerabilidad (MLIV)*



